sk-SK: Odporúčané povrchy: Kartón; Keramika; Látka/textil; Plsť; Pena; Sklo; Koža; Kov; Rôzne povrchy; Papier; Fotografie; Plast; Guma; Drevo; Iné
sv: Rekommenderade underlag: Kartongpapper; Keramik; Tyg/textilier; Filt; Skum; Glas; Läder; Metall; Flera ytor; Papper; Foton; Plast; Gummi; Trä; Övrigt
ko: 권장 표면: 카드스톡; 세라믹; 직물/텍스타일; 펠트; 폼; 유리; 가죽; 금속; 다중 표면; 종이; 사진; 플라스틱; 고무; 목재; 기타
it: Superfici consigliate: Cartoncino; Ceramica; Tessuto/Tessuti; Feltro; Schiuma; Vetro; Pelle; Metallo; Multisuperficie; Carta; Foto; Plastica; Gomma; Legno; Altro
bg-BG: Препоръчителни повърхности: Картон; Керамика; Плат/текстил; Филц; Пеноматериал; Стъкло; Кожа; Метал; Различни повърхности; Хартия; Снимки; Пластмаса; Гума; Дърво; Други
en: Recommended surfaces: Cardstock; Ceramic; Fabric/Textiles; Felt; Foam; Glass; Leather; Metal; Multi-surface; Paper; Photos; Plastic; Rubber; Wood; Other
fr: Surfaces recommandées: Papier cartonné; Céramique; Tissu/Textiles; Feutre; Mousse; Verre; Cuir; Métal; Multi-surfaces; Papier; Photos; Plastique; Caoutchouc; Bois; Autre
zh-TW: 建議表面: 卡片紙; 陶瓷; 布料/紡織品; 毛氈; 泡棉; 玻璃; 皮革; 金屬; 多種表面; 紙張; 相片; 塑膠; 橡膠; 木材; 其他
de: Empfohlene Oberflächen: Tonkarton; Keramik; Stoff/Textilien; Filz; Schaumstoff; Glas; Leder; Metall; Mehrere Oberflächen; Papier; Fotos; Kunststoff; Gummi; Holz; Sonstige
vi: Các bề mặt khuyến nghị sử dụng: Giấy bìa; Gốm sứ; Vải/Hàng dệt may; Vải dạ; Mút xốp; Thủy tinh; Da; Kim loại; Đa bề mặt; Giấy; Ảnh; Nhựa; Cao su; Gỗ; Khác
ro-RO: Suprafețe recomandate: Carton; Ceramică; Material textil/textile; Fetru; Spumă; Sticlă; Piele; Metal; Multisuprafețe; Hârtie; Fotografii; Plastic; Cauciuc; Lemn; Altele
tr: Önerilen yüzeyler: Karton; Seramik; Kumaş/Tekstil ürünleri; Keçe; Köpük; Cam; Deri; Metal; Çoklu yüzey; Kağıt; Fotoğraflar; Plastik; Kauçuk; Ahşap; Diğer
hu: Ajánlott felületek: Kartonpapír; Kerámia; Szövet/textil; Filc; Habszivacs; Üveg; Bőr; Fém; Többfelületű; Papír; Fotók; Műanyag; Gumi; Fa; Egyéb
ja: 推奨表面: 厚紙; セラミック; 布地/テキスタイル; フェルト; フォーム; ガラス; レザー; 金属; マルチサーフェス; 紙; 写真; プラスチック; ゴム; 木材; その他
zh-CN: 推荐适用表面: 卡片纸; 陶瓷; 织物/纺织品; 毛毡; 泡棉; 玻璃; 皮革; 金属; 多表面; 纸张; 照片; 塑料; 橡胶; 木材; 其他
es: Superficies recomendadas: Cartulina; Cerámica; Tela/textiles; Fieltro; Espuma; Vidrio; Cuero; Metal; Multisuperficie; Papel; Fotos; Plástico; Goma; Madera; Otro
ru: Рекомендуемые поверхности: Плотная бумага (кардсток); Керамика; Ткань/текстиль; Фетр; Пена/вспененный материал; Стекло; Кожа; Металл; Любые поверхности; Бумага; Фотографии; Пластик; Резина; Дерево; Другое
fi: Suositellut pinnat: Kartonki; Keramiikka; Kangas/tekstiilit; Huopa; Vaahtomuovi; Lasi; Nahka; Metalli; Monipintainen; Paperi; Valokuvat; Muovi; Kumi; Puu; Muu
pt-PT: Superfícies recomendadas: Cartolina; Cerâmica; Tecido/têxteis; Feltro; Espuma; Vidro; Pele; Metal; Multissuperfície; Papel; Fotos; Plástico; Borracha; Madeira; Outro
lt-LT: Rekomenduojami paviršiai: Kartonas; Keramika; Audinys / tekstilė; Veltinis; Putplastis; Stiklas; Oda; Metalas; Įvairūs paviršiai; Popierius; Nuotraukos; Plastikas; Guma; Mediena; Kita
sl-SI: Priporočene površine: Karton; Keramika; Tkanina/tekstil; Filc/polst; Pena; Steklo; Usnje; Kovina; Več površin; Papir; Fotografije; Plastika; Guma; Les; Drugo
hr-HR: Preporučene površine: Karton; Keramika; Tkanina/tekstil; Filc; Pjena; Staklo; Koža; Metal; Više površina; Papir; Fotografije; Plastika; Guma; Drvo; Ostalo
pt-BR: Superfícies, recomendadas: Papel-cartão; Cerâmica; Tecido/Têxteis; Feltro; Espuma; Vidro; Couro; Metal; Multissuperfície; Papel; Fotos; Plástico; Borracha; Madeira; Outra
th: พื้นผิวที่แนะนำ: กระดาษการ์ด; เซรามิก; ผ้า/สิ่งทอ; สักหลาด; โฟม; แก้ว; หนัง; โลหะ; หลายพื้นผิว; กระดาษ; รูปภาพ; พลาสติก; ยาง; ไม้; อื่นๆ
nb: Anbefalte overflater: Kartong; Keramikk; Stoff/tekstiler; Filt; Skum; Glass; Skinn; Metall; Flere overflater; Papir; Bilder; Plast; Gummi; Tre; Annet
pl: Zalecane powierzchnie: Karton/brystol; Ceramika; Tkaniny/tekstylia; Filc; Pianka; Szkło; Skóra; Metal; Wielopowierzchniowe; Papier; Zdjęcia; Plastik; Guma; Drewno; Inne
el: Προτεινόμενες επιφάνειες: Χαρτόνι; Κεραμικό; Ύφασμα/Κλωστοϋφαντουργικά προϊόντα; Τσόχα; Αφρός; Γυαλί; Δέρμα; Μέταλλο; Πολλαπλές επιφάνειες; Χαρτί; Φωτογραφίες; Πλαστικό; Καουτσούκ; Ξύλο; Άλλο
cs: Doporučené povrchy: Karton; Keramika; Látka/Textil; Plsť; Pěna; Sklo; Kůže; Kov; Více povrchů; Papír; Fotografie; Plast; Guma; Dřevo; Ostatní
nl: Aanbevolen oppervlakken: Karton; Keramiek; Stof/textiel; Vilt; Schuim; Glas; Leer; Metaal; Meerdere oppervlakken; Papier; Foto's; Plastic; Rubber; Hout; Overig
da: Anbefalede overflader: Karton; Keramik; Stof/tekstiler; Filt; Skum; Glas; Læder; Metal; Flere overflader; Papir; Fotos; Plast; Gummi; Træ; Andet